臺灣高等法院刑事判決
110年度上訴字第2322號
上  訴  人  
即  被  告  王惠民


上列上訴人即被告因洗錢防制法等案件，不服臺灣士林地方法院
109年度易字第760號，中華民國110年3月11日第一審判決(起訴
案號：臺灣士林地方檢察署109年度偵字第10450號，暨移送併辦
：109年度偵字第16469號、110年度偵字第595號)，提起上訴，
本院判決如下：
    主  文
上訴駁回。
    事  實
一、王惠民可預見金融機構帳戶係個人理財之重要工具，為個人
    財產、信用之重要表徵，如交予他人使用有供作財產犯罪用
    途之可能，而犯罪者取得他人存簿或提款卡(含密碼)之目的
    ，在於取得贓款及掩飾犯行不易遭人追查，其對於提供帳戶
    雖無引發他人萌生犯罪之確信，但對縱前開取得帳戶之人利
    用其帳戶持以詐欺取財，或掩飾、隱匿特定犯罪所得而洗錢
    ，亦不違背其本意之幫助犯意，於民國109年4月5日前之某
    不詳日時，以不詳方式，將其所申辦國泰世華商業銀行帳號
    000000000000號帳戶(下稱本案帳戶)之存摺、提款卡及密碼
    ，交予某真實姓名年籍均不詳之成年人，容認該不詳之人或
    其成年同夥(無證據證明為三人以上，亦無證據證明為未成
    年人，下稱不詳人士及其同夥)為詐欺取財犯行時，方便取
    得贓款，並掩飾、隱匿詐欺取財犯罪所得之去向與所在，而
    不易遭人查緝。該不詳人士取得王惠民所交付之本案帳戶之
    存簿與提款卡(含密碼)後，隨即與其同夥共同意圖為自己不
    法所有之犯意聯絡，先後於附表各編號所示之時間，以如附
    表編號所示之詐騙方式，向丁○○、丙○○及乙○○(下合稱丁○○
    等人)施用詐術，致其等均陷於錯誤，而分別為如附表各編
    號所示之匯款而詐欺得逞，待丁○○等人將款項匯入本案帳戶
    後，即與該帳戶其他金錢混同，並於接近之時間遭上開不詳
    人士及其同夥提領完畢而掩飾、隱匿該特定犯罪所得之所在
    、去向而洗錢得逞。嗣丁○○、丙○○及乙○○發覺有異，經報警
    處理，始悉上情。
二、案經丁○○、丙○○、乙○○分別訴由臺北市政府警察局士林分局
    、彰化縣警察局彰化分局、新北市政府警察局樹林分局移送
    或陳臺灣高等檢察署後轉臺灣士林地方檢察署檢察官偵查起
    訴及移送併辦。
    理  由
壹、證據能力
一、刑事訴訟法第159條之5規定之傳聞例外，乃基於當事人進行
    主義中之處分主義，藉由當事人等「同意」之此一處分訴訟
    行為與法院之介入審查其適當性要件，將原不得為證據之傳
    聞證據，賦予其證據能力。本乎程序之明確性，其第1項「
    經當事人於審判程序同意作為證據」者，當係指當事人意思
    表示無瑕疵可指之明示同意而言，以別於第2項之當事人等
    「知而不為異議」之默示擬制同意。當事人已明示同意作為
    證據之傳聞證據，並經法院審查其具備適當性之要件者，若
    已就該證據實施調查程序，即無許當事人再行撤回同意之理
    ，以維訴訟程序安定性、確實性之要求。此一同意之效力，
    既因當事人積極行使處分權，並經法院認為適當且無許其撤
    回之情形，即告確定，其於再開辯論不論矣，即令上訴至第
    二審或判決經上級審法院撤銷發回更審，仍不失其效力，最
    高法院99年度台上字第3425號、101年度台上字第6378號判
    決意旨足參。本判決下列引用之被告以外之人於審判外所為
    之供述證據，檢察官、上訴人即被告王惠民（下稱被告）於
    原審對供述證據之證據能力，均同意有證據能力(見原審易7
    60卷第38頁)，本院審酌上開證據資料製作時之情況，尚無
    違法不當及證明力明顯過低之瑕疵，亦認為以之作為證據應
    屬適當，是檢察官、被告在原審同意該等證據資料有證據能
    力，在本院仍屬有效而當受拘束，是本院得採認上開證據作
    為認定事實之依據。
二、本判決其餘所依憑判斷之非供述證據，亦查無有何違反法定
    程序取得之情形，且各該證據均經本院於審判期日，依法進
    行證據之調查、辯論，被告於訴訟上之防禦權，已受保障，
    依刑事訴訟法第158條之4規定反面解釋，亦具證據能力。
貳、實體部分：
一、被告於原審承認本案帳戶為其所申辦，且是作為其任UBER司
    機薪資轉帳之用，惟矢口否認有何詐欺取財或洗錢，辯稱：
    我沒有把存摺、提款卡或密碼交給他人，我是帶著本案帳戶
    存摺和提款卡和朋友一起吃消夜飲酒後，發現帳戶遺失云云
    。
二、經查：
(一)本案帳戶存摺、提款卡係被告所申辦並管領使用乙節，為被
    告所不爭執，且有國泰世華銀行存匯作業管理部109年5月4
    日、同年7月13日、同年7月24日、同年7月23日、同年9月1
    日、同年9月29日、同年12月29日函送被告本案帳戶基本資
    料及對帳單（見偵10450卷第73至87、121至125頁，偵16469
    卷第95至103頁，偵39069卷第143至153頁，原審審易1797卷
    第25至41頁，原審易760卷第55至77頁），此部分之事實首
    堪認定。
(二)如附表所示告訴人，遭前開不詳之人或其同夥以如附表所示
    手段詐騙，均陷於錯誤，於如附表各編號所示時間，轉帳各
    編號款項至本案帳戶內，與該帳戶內其他款項混同，在接近
    之時間，即遭不詳之人或其同夥以提款卡提領完畢等情，有
    國泰世華銀行函送之本案帳戶對帳單可參，且經證人即告訴
    人丁○○、丙○○、乙○○於警詢時指證明確（見偵10450卷第39
    至41頁，偵16469卷第53至59頁，偵39069卷第31至43頁)，
    並有如附表各編號「相關證據」欄所載之證據在卷可查，此
    部分事實亦堪認定。　　
三、被告雖稱本案帳戶之存摺及提款卡遺失，然關於本案帳戶之
    存摺及存款卡遺失之時間，及取得帳戶之人何以有本案帳戶
    密碼等節，前後反覆其詞，莫衷一是，如下：
　　①於109年5月24日警詢稱：109年4月初，因為當時在臺北市
      中山區林森北路的熱炒店跟朋友共同飲酒，不勝酒力，於
      返回家中休息時，不慎遺失包包，包包內有本案帳戶存摺
      、提款卡、手機等物，因為本案帳戶申請補辦，所以帳戶
      密碼單都還在裡面 (見偵10450卷第28頁)，並稱我最後一
      次使用該帳戶是在109年3月份的時候，是網路線上租車自
      動扣款使用(見同上卷第29頁)。
    ②於109年6月29日檢察官訊問時稱：本案帳戶於前年因為詐
      騙案件被凍結，1年多沒有用，後來遺失，之後就去補辦
      ，補辦之後就遺失了。某一天半夜在林森北路跟朋友吃消
      夜，吃完消夜就去喝酒，喝完酒之後才發現帳戶遺失，不
      知道遺失在哪裡。(問：提款卡密碼是多少？)帳戶辦出來
      之後我沒有改過密碼，銀行有給稱我1張密碼單，如果有
      改的話是678999。沒有寫在卡片或存摺上，帳戶裡面沒有
      錢，是要去南京東路附近辦理，因為打算隔天要去辦約定
      轉帳綁定，當晚要睡朋友家，才會帶出門，我是1個禮拜
      後才掛失，因為我想裡面沒有錢。(提示交易明細，問：
      在4月1日之前帳戶裡面有錢，而且有UBER EAT的交易…)我
      是有消費，但是那個帳戶消費UBER可以直接扣款不用輸入
      密碼，所以我才沒有改密碼等語（見偵10450卷第107至11
      1頁) 。
　　③於109年8月17日警詢時稱：忘記最後一次使用是什麼時候
      ，大約是在109年3月底至4月初間(詳細時間我忘記了)，
      在臺北市中山區某地遺失的，因為我當時喝醉了，所以想
      不太起來，我大概過了1個多禮拜才掛失，想說裡面沒有
      多少錢，我就沒有很積極去處理(見偵6469卷第16至19頁)
      。
　　④於109年9月1日於警詢時稱：大概是在109年3月底，詳細時
      間不記得，在臺北市中山區跟朋友喝酒時遺失的，當時包
      包整個不見，包包裡面有提款卡、存摺、手機等，因為帳
      戶是補辦的，所以帳戶提款卡沒有改密碼(見偵39069卷第
      21頁)。　 
　　⑤於原審109年11月10日準備程序稱：我的帳戶大約是愚人節
      的時候，在中山區遺失了，我當時就知道掉了，因為帳戶
      沒有什麼錢，所以1星期後才去掛失(見原審審易1797卷第
      116頁) 。
　　⑥於原審109年12月4日準備程序稱：我109年2月26日有掛失
      金融卡，但沒有補辦。109年3月份左右補辦，因為109年
      是過年，不可能去辦這個業務，我很確定3月份，絕對不
      是2月份。(問：你去補辦時有沒有變更密碼？)沒有，我
      連開卡都沒有，當天銀行人很多，我要接送小孩，就沒有
      時間做了。(問：銀行有沒有給你密碼單？)我沒有印象。
      (問：你拿到補辦的存摺和金融卡有沒有使用過？)沒有，
      只有綁過美食外送UBER EAT，因為那個也不需要開卡跟變
      更密碼(見原審易760卷第37頁)。
　　⑦於原審110年2月25日審理時稱：(問：你提款卡在哪裡遺失
      ？)在臺北市中山區，正確地方不記得，時間在109年2月2
      6日後。(問：有沒有去警局報案？)都沒有。(問：為何詐
      騙集團會知道提款卡和密碼？)我不知道等語(見原審易76
      0卷第112至113頁)。
　　綜上，關於本案帳戶之存摺、提款卡遺失的時間，被告或稱
    109年4月初，或稱3月底至4月初間，或稱大約109年愚人節
    的時候，或稱109年2月26日之後，惟明確辯稱本案帳戶提款
    卡補辦後沒有更改過密碼云云。
四、然查：
(一)被告本案帳戶於109年1月1日起至同年6月30日之間，僅有1
    次，即於109年2月26日辦理存摺及金融卡之掛失補發，及於
    109年4月16日辦理金融卡掛失，又被告於109年2月26日辦理
    掛失補發時，於當日執行開卡作業並變更密碼，且本案帳戶
    自109年1月起有多筆消費使用紀錄，有國泰世華商業銀行存
    匯作業管理部109年7月13日國世存匯作業字第1090096220號
    函、109年7月24日國世存匯作業字第1090105177號函、109
    年12月29日國世存匯作業字第1090197198號函、臺灣士林地
    方檢察署辦案公務電話紀錄表等件在卷可稽(見偵10450卷第
    121至125頁，原審易760卷第55頁) ，足認被告辯稱：本案
    帳戶於109年2月26日遺失後有掛失，但沒有補辦提款卡、嗣
    亦無變更密碼云云，均與事實不符，不足採信。
(二)對於取得本案帳戶存摺、提款卡之不詳詐欺之人及其同夥，
    何以知悉本案帳戶提款卡密碼乙節，被告於警詢、偵訊均辯
    稱：沒有變更密碼，甚至稱未開啟密碼單，且明確稱密碼沒
    有寫在卡片或存摺上；於原審準備程序中改稱：本案帳戶提
    款卡和存摺我都沒有使用，只有綁過美食外送，因為那個不
    需要開卡和變更密碼，我也沒有印象銀行有沒有給我密碼單
    等語(如前述三⑥)，是被告所遺失之密碼，究竟係補辦提款
    卡時銀行原始設定之密碼(即被告所稱密碼單)，或是被告自
    行變更後的密碼，被告陳述反覆未定，且稱提款卡和本案帳
    戶存摺、手機一起遺失，但我沒有報警等語(見原審易760卷
    第113頁)，衡諸常情，金融機構之帳戶關乎存戶個人財產及
    信用極具重要性，而帳戶內款項之提領，僅須擁有帳戶提款
    卡配合鍵入正確密碼，即可使用，一旦遺失，將造成個人財
    物損失，甚且可能淪為他人犯罪之用，不但損及自己個人信
    用，更有可能因此背負刑責，是以一般人均知應將存摺、金
    融卡、密碼妥為保管、分開存放，以避免失竊或遭人利用之
    風險，若有遺失亦應盡速掛失或報警處理，審酌被告為成年
    人，且自陳學歷為專科肄業(見原審易760卷第113頁)，顯具
    有相當智識程度及社會經驗，豈有無端攜帶本案帳戶之存摺
    、提款卡等物外出，與朋友吃飯喝酒，致醉酒而遺失，遺失
    當下就知道遺失，卻在1週後才辦理掛失，但未報警，對於
    帳戶遺失並未積極處理，卻稱因為帳戶沒錢(詳前)，若本案
    帳戶果真沒什麼錢，為何與朋友吃飯喝酒竟攜帶外出，再者
    ，或稱返家休息後遺失，或稱要借宿朋友家云云，一再反覆
    其詞，莫衷一是，倘其遺失之情為真，何以竟有不同說詞，
    是被告所辯各詞，顯係編造而難以採認，並審酌不詳之人或
    其同夥竟得以被告本案帳戶密碼，提領本案帳戶內由告訴人
    匯入之款項，堪認本案帳戶之存摺、金融卡及密碼，並非遺
    失，而係被告自行交付並告知密碼予他人使用。再觀諸本案
    帳戶於不詳之人或其同夥，用以詐騙上開告訴人時，其內僅
    餘1,278元，有本案帳戶之存款交易明細附卷可憑（見原審
    易760卷第63頁)，核與現今販賣或提供帳戶予他人作為人頭
    帳戶者，帳戶中餘額甚低，為要避免帳戶交予他人後，遭人
    盜領存款之情相符，益證本案帳戶之存摺、金融卡及密碼係
    被告交付他人使用，其對於交付本案帳戶之存摺、提款卡後
    ，將遭不詳之人或其同夥使用即有所認識而為之，從而被告
    主觀上預見本案帳戶可能供不詳人士或其同夥，作為騙取他
    人財物之工具(人頭帳戶)，縱使如此亦不違背其本意，顯見
    被告具有幫助詐欺取財之未必故意。
五、按我國洗錢防制法對於洗錢之定義，所參酌之聯合國禁止非
    法販運麻醉藥品和精神藥物公約(又稱維也納公約)第3條第1
    項第b、c款，以及聯合國打擊跨國有組織犯罪公約第6條第1
    項第a、b款之中文版，雖將行為人必須「knowing」洗錢標
    的財產是源自特定犯罪所得之「knowing」翻譯為「明知」
    。但洗錢防制法第2條修正之立法說明第4點，已敘明有關是
    否成立該條第3款洗錢行為之判斷重點「在於主觀上是否明
    知或可得而知所收受、持有」，即不以「明知」為限。金融
    帳戶乃個人理財工具，依我國現狀，申設金融帳戶並無任何
    特殊限制，且可於不同之金融機構申請多數帳戶使用，是依
    一般人之社會通念，若見他人不以自己名義申請帳戶，反而
    收購或借用別人之金融帳戶以供使用，並要求提供提款卡及
    告知密碼，則提供金融帳戶者主觀上如認識該帳戶可能作為
    對方收受、提領特定犯罪所得使用，對方提領後會產生遮斷
    金流以逃避國家追訴、處罰之效果，仍基於幫助之犯意，而
    提供該帳戶之提款卡及密碼，以利洗錢實行，仍可成立一般
    洗錢罪之幫助犯（最高法院108年台上字第3101號判決意旨
    參照）。因金融機構帳戶的功能，就是收受他人轉帳或匯入
    的款項，並可透過提款卡或網路銀行的方式，進行提領與轉
    帳，且在我國申請金融帳戶，極為便利，若非為掩飾犯罪所
    得，以使犯罪行為不易遭查緝，衡情應無使用他人金融帳戶
    的必要，被告雖未使用本案帳戶，替他人掩飾或隱匿犯罪所
    得，但其將本案帳戶提供予不詳人士或其同夥使用，使本案
    帳戶脫離自身的掌控，惟被告既交付本案帳戶之密碼，則對
    本案帳戶充作該不詳人士或其同夥從事詐欺等財產犯罪時，
    作為收受犯罪贓款之人頭帳戶，藉以掩飾其等自身犯罪行為
    所用，自有預見之可能，卻仍將本案帳戶之存摺、提款卡(
    含密碼)交付不認識之人，被告自具有幫助他人洗錢之不確
    定故意。　　　　
六、綜上所述，被告所辯顯係卸責之詞，均不足採，本件事證明
     確，被告犯行堪予認定，應依法論科。
七、論罪說明
(一)按刑法上之幫助犯，係對於犯罪與正犯有共同之認識，而以
    幫助之意思，對於正犯資以助力，而未參與實施犯罪之行為
    者而言（最高法院88年度台上字第1270號判決意旨參照）。
    刑法關於正犯、幫助犯之區別，係以其主觀之犯意及客觀之
    犯行為標準，凡以自己犯罪之意思而參與犯罪，無論其所參
    與者是否犯罪構成要件之行為，皆為正犯，其以幫助他人犯
    罪之意思而參與犯罪，其所參與者，苟係犯罪構成要件之行
    為，亦為正犯。如以幫助他人犯罪之意思而參與犯罪，其所
    參與者又為犯罪構成要件以外之行為，則為從犯（最高法院
    95年度台上字第3886號判決意旨參照)。查被告將本案帳戶
    交付予不詳之人及其同夥，供彼等對如附表所示告訴人犯詐
    欺取財之用，僅為他人詐欺取財犯行提供助力，尚無證據足
    以證明被告係以自己實施詐欺取財犯罪之意思，或與他人為
    詐欺取財犯罪之犯意聯絡，或有直接參與詐欺取財犯罪構成
    要件行為分擔等情事，揆諸前揭判決意旨，被告應屬幫助犯
    詐欺取財罪無訛。
(二)按洗錢防制法所謂之洗錢，依同法第2條規定，係指：一、
    意圖掩飾或隱匿特定犯罪所得來源，或使他人逃避刑事追訴
    ，而移轉或變更特定犯罪所得；二、掩飾或隱匿特定犯罪所
    得之本質、來源、去向、所在、所有權、處分權或其他權益
    者；三、收受、持有或使用他人之特定犯罪所得者而言。本
    案被告將本案帳戶交付予不詳詐欺之人或同夥作為人頭帳戶
    詐財之用，嗣後告訴人雖受騙匯入款項，然此時之金流仍屬
    透明易查，在形式上無從合法化其所得來源，未造成金流斷
    點，尚不能達到掩飾或隱匿特定犯罪所得之來源、去向及所
    在之作用，惟在遭不詳之人或同夥提領完畢後，檢警僅能憑
    此追查至帳戶之所有人即被告，而無法進一步查得真正之提
    款人，因而產生掩飾、隱匿之洗錢效果，故而，被告雖未參
    與後續之提款行為，無從成立一般洗錢罪之直接正犯，然其
    將本案帳戶出借給詐欺集團成員，已為詐欺集團成員實施前
    述之洗錢犯罪，提供助力，依相同法理，被告所為，自亦應
    屬幫助犯一般洗錢罪無誤（最高法院108年台上字第3101號
    判決意旨可供參照）。
(三)核被告所為係犯刑法第30條第1項前段、第339條第1項之幫
    助詐欺取財罪，及刑法第30條第1項前段、洗錢防制法第14
    條第1項之幫助一般洗錢罪。被告以一提供本案帳戶之行為
    ，幫助不詳之人或其同夥，對告訴人丁○○、丙○○及乙○○詐欺
    取財及洗錢，係以一行為而觸犯數罪名，為想像競合犯，應
    依刑法第55條前段規定，從一重之幫助一般洗錢罪處斷。檢
    察官雖未敘及被告幫助洗錢部分之犯行，且就其他丙○○及乙○○被詐財部分之事實移送併案，因上開事實與前開已起訴部
    分之幫助詐欺取財罪部分之犯行，有想像競合之裁判上一罪
    之關係，法院自應併予審酌。
(四)又被告係幫助犯，考量尚無證據顯示其已經從中獲利，且提
    供帳戶之幫助手法，替代性高，難認有何特別惡性，爰依刑
    法第30條第2項規定，就其所犯之幫助洗錢罪減輕其刑。
八、原審基於同一事證，認被告有其事實欄所載之罪，事證明確
    予以論處，並審酌被告係將其個人之本案帳戶，提供給不詳
    之人或其同夥作人頭帳戶使用，並無證據證明其有獲利，且
    行為態樣為幫助犯，惡性較輕，然造成告訴人丁○○等人之財
    產損失，且犯後未能坦認犯行，兼衡如事實欄所載之犯罪動
    機、目的及手段，並專科肄業之智識程度，現從事服務業，
    離婚，有2名未成年子女之家庭經濟狀況等一切情狀(見原審
    易760卷第113頁)，量處有期徒刑3月，併科罰金新臺幣2萬
    元，並諭知罰金如易服勞役之折算標準等旨，經核原判決認
    事用法俱無違誤，量刑亦稱妥適。被告上訴本院，猶執陳詞
    否認犯罪，其所辯均不可採，被告上訴，核無理由，應予駁
    回。
九、沒收部分：
(一)被告固將本案帳戶之存摺、提款卡及密碼交付予不詳之人及
    其同夥對如附表所示告訴人遂行詐欺之犯行，惟卷內尚乏積
    極證據，足以證明被告就此獲有報酬或因此免除債務，自無
    從遽認被告有何實際獲取之犯罪所得，爰不予諭知沒收或追
    徵其價額。
(二)洗錢防制法第18條第1項明定：「犯第14條之罪，其所移轉
    、變更、掩飾、隱匿、收受、取得、持有、使用之財物或財
    產上利益，沒收之；犯第15條之罪，其所收受、持有、使用
    之財物或財產上利益，亦同」，惟被告非實際提款之人，無
    掩飾、隱匿詐欺贓款之犯行可言，非洗錢防制法第14條第1
    項之正犯，自無上開條文之適用，附此敘明。
(三)綜上，原審依其調查證據所得，認被告本案犯行並無犯罪所
    得，亦無洗錢防制法第18條第1項規定之適用，經核無不合
    ，應予維持。
十、被告經本院合法傳喚，無正當理由不到庭，爰不待其陳述，
    逕行判決。
據上論斷，應依刑事訴訟法第368條、第371條，判決如主文。
本案經檢察官周禹境提起公訴，檢察官黃宇宜、郭千瑄移送併辦
，檢察官劉成焜到庭執行職務。
中　　華　　民　　國　　110 　年　　10　　月　　12　　日
                  刑事第十三庭  審判長法　官  洪于智
                                      法　官  黃玉婷
                                      法　官  黃惠敏
以上正本證明與原本無異。
如不服本判決，應於收受送達後20日內向本院提出上訴書狀，其
未敘述上訴之理由者並得於提起上訴後20日內向本院補提理由書
（均須按他造當事人之人數附繕本）「切勿逕送上級法院」。
                                      書記官  吳錫欽
中　　華　　民　　國　　110 　年　　10　　月　　12　　日

附表：
編號 告 訴 人 遭詐騙之時間 及方式 存匯款項時間 存匯金額(新臺幣） 存匯帳戶 相關證據 一 丁○○ 取得本案帳戶之人及其同夥於109年4月5日以LINE向丁○○佯稱可代為操作外匯云云 109年4月5日21時52分許、21時56分許、109年4月6日14時52分許、19時45分許 1,500元、1,500元、6,000元、2萬4,000元 本案帳戶 ⒈內政部警政署反詐騙諮詢專線紀錄表、⒉新北市政府警察局永和分局永和派出所受理詐騙帳戶通報警示簡便格式表、⒊金融機構聯防機制通報單、⒋新北市政府警察局永和分局永和派出所受理詐騙帳戶通報警示簡便格式表、⒌匯款明細翻拍照片、⒍丁○○中華郵政帳號00000000000000號帳戶交易明細表、⒎LINE對話紀錄翻拍照片(見偵10450卷第43、45、47、49、53、57、59至70頁） 二 丙○○ 取得本案帳戶之人及其同夥於109年4月6日以LINE向丙○○佯稱可代為投資賺錢云云 109年4月6日14時4分許 6,000元 本案帳戶 ⒈郵政轉帳1年內交易明細截圖、⒉丙○○中華郵政帳號00000000000000號帳戶交易明細表、⒊花壇郵局帳號00000000000000號存摺封面及內頁影本、⒋內政部警政署反詐騙諮詢專線紀錄表、⒌彰化縣警察局彰化分局花壇派出所受理詐騙帳戶通報警示簡便格式表、⒍金融機構聯防機制通報單(見偵16469卷第121、125至133 、137至139、155至157頁) 三 乙○○ 取得本案帳戶之人及其同夥於109年3月13日起以LINE向乙○○佯稱申請投資網站可代為投資外匯買賣獲利云云 109年4月6日19時41分許 1萬2,600元 本案帳戶 ⒈金融機構聯防機制通報單內政部警政署反詐騙諮詢專線記錄表、⒉新北市政府警察局樹林分局三多派出所受理詐騙帳戶通報警示簡便格式表(見偵39069卷第51、57、59頁)